【裁判字號】    98,民專訴,46
【裁判日期】    980629
【裁判案由】    侵害專利權有關財產權爭議
【裁判全文】
智慧財產法院民事裁定
                                    98年度民專訴字第46號
聲  請  人
即  被  告    巨擘科技股份有限公司
兼法定代理人  乙○
兼法定代理人  丙○○
訴訟代理人    董浩雲 律師
              王仁君 律師
              黃渝清 律師
相  對  人
即  原  告  荷蘭商皇家飛利浦電子股份有限公司(Koninklijke
                             .
法定代理人  甲○○○ ○○○○.
訴訟代理人  黃欣欣律師
            張哲倫律師
            蔣大中律師
上列當事人間請求侵害專利權有關財產權爭議事件，聲請人即被
告聲請命相對人即原告供訴訟費用之擔保，本院裁定如下：
    主  文
聲請駁回。
聲請費用由聲請人負擔。
    理  由
一、本件聲請意旨略以：相對人即原告荷蘭商皇家飛利浦電子股
    份有限公司係外國法人，於中華民國無住所、事務所及營業
    所，已具命供訴訟費用擔保之原因，爰依法聲請裁定命原告
    提供訴訟費用之擔保等語。
二、按「原告於中華民國無住所、事務所及營業所者，法院應依
    被告聲請，以裁定命原告供訴訟費用之擔保；訴訟中發生擔
    保不足額或不確實之情事時，亦同」、「前項規定，如原告
    請求中，被告無爭執之部分，或原告在中華民國有資產，足
    以賠償訴訟費用時，不適用之」，民事訴訟法第96條第1 、
    2 項定有明文。
三、查相對人即原告荷蘭商皇家飛利浦電子股份有限公司係外國
    法人，於中華民國無住所、事務所及營業所之事實，固為兩
    造所不爭執，惟相對人在我國持有6,548 項專利權、459 件
    商標權，另第三人臺灣飛利浦電子工業股份有限公司為相對
    人百分之百持股之子公司，其實收資本額計有新臺幣（下同
    ）50,400,000元，第三人飛利浦建興數位科技股份有限公司
    為相對人持股超過50% 之公司，其實收資本額計有350,000,
    000 元，此有經濟部智慧財產局官方網站專利查詢系統公示
    資料、商標查詢系統公示資料、臺灣飛利浦電子工業股份有
    限公司公司登記資料、飛利浦建興數位科技股份有限公司公
    司登記資料等在卷可稽，而本件訴訟標的金額核定為1,000
    萬元，應徵收第2 、3 審裁判費各為15萬元，再加計第3 審
    律師酌金約為30萬元，聲請人訴訟費用之支出總額為60萬元
    。縱認應加計第3 審律師酌金最高為50萬元，則聲請人訴訟
    費用之支出總額約為80萬元。是相對人在中華民國有資產，
    足以賠償聲請人之訴訟費用，揆諸上開法條規定，聲請人聲
    請命相對人提供訴訟費用之擔保，為無理由，應予駁回。
四、依民事訴訟法第95條、第78條，裁定如主文。
中    華    民    國    98    年    6     月    29    日
                        智慧財產法院第二庭
                                    法  官  曾啟謀
以上正本係照原本作成。
如對本裁定抗告須於裁定送達後10日內向本院提出抗告狀，並繳
納抗告費新臺幣1,000元。
中    華    民    國    98    年    6     月    29    日
                                    書記官  王月伶


司法院資訊處製作；財團法人民間司法改革基金會備份。
